【裁判字號】    99,上訴,214
【裁判日期】    990428
【裁判案由】    毒品危害防制條例
【裁判全文】
臺灣高等法院刑事判決                 99年度上訴字第214號
上  訴  人  臺灣桃園地方法院檢察署檢察官
上  訴  人
即  被  告  甲○○
指定辯護人  法律扶助  葉春生  律師
上列上訴人因被告違反毒品危害防制條例案件，不服臺灣桃園地
方法院97年度訴字第1158號，中華民國98年11月5日第一審判決
（起訴案號：臺灣桃園地方法院檢察署97年度偵字第9827號、第
16359號、第16636號），提起上訴，本院判決如下：
    主  文
上訴駁回。
    事  實
一、甲○○前於民國95年間因竊盜案件，經臺灣彰化地方法院以
    95年度易字第1356號判決，分別判處有期徒刑8月、7月，應
    執行有期徒刑1年2月確定，復經同一法院以96年度聲減字第
    11號裁定，各減為有期徒刑4月、3月15日，應執行有期徒刑
    7月確定，甫於96年7月16日執行完畢。詎猶不知悔改，明知
    甲基安非他命（起訴書誤繕為安非他命，應予更正）屬毒品
    危害防制條例第2條第2項第2 款所定之第二級毒品，不得販
    賣及非法持有，竟基於販賣第二級毒品以營利之犯意，於97
    年7月23日晚間某時，駕駛車號HZ-2836號自用小客車，途經
    桃園縣桃園市○○路與富國路口時，因巧遇友人李恒志，李
    恒志遂詢問甲○○有無甲基安非他命可供購買，經應允後甲
    ○○旋駕車短暫離去一會復又返回該處，偕同李恒志進入車
    內，以每包新臺幣（下同）1,000元代價，販賣甲基安非他
    命2包與李恒志，且當場收受2,000元之購毒價款。俟於同日
    晚間11時20分許，甲○○駕駛前開汽車搭載李恒志行經同路
    段永安路與永康街口時，旋為警查獲，並在李恒志身上查獲
    向甲○○所購入，未及施用之甲基安非他命2包（驗餘含包
    裝袋共重0.686公克），及在甲○○處扣得販賣第二級毒品
    所得財物2,000元。
二、案經桃園縣政府警察局移送暨龜山分局報請臺灣桃園地方法
    院檢察署檢察官偵查起訴。
    理  由
甲、有罪部分
壹、證據能力部分：
一、按刑事訴訟法為保障被告受公平審判及發現實體真實，於92
    年2月6日修正及增訂公佈施行之前及之後，對於人證之調查
    均採言詞及直接審理方式，並規定被告有與證人對質及詰問
    證人之權利，其中被告之對質詰問權，係屬憲法第8條第1項
    規定「非由法院依法定程式不得審問處罰」之正當法律程式
    所保障之基本人權及第16條所保障之基本訴訟權，不容任意
    剝奪；故法院於審判中，除有法定情形而無法傳喚或傳喚不
    到，或到庭後無正當理由拒絕陳述者外，均應依法定程式傳
    喚證人到場，命其具結陳述，並通知被告，使被告有與證人
    對質及詰問之機會，以確保被告之對質詰問權；否則，如僅
    於審判期日向被告提示該證人未經對質詰問之審判外陳述筆
    錄或告以要旨，被告之對質詰問權即無從行使，無異剝奪被
    告該等權利，且有害於實體真實之發現，其所踐行之調查程
    式，即難謂適法，該審判外之陳述，即不能認係合法之證據
    資料，最高法院95年度台上字第5160號判決意旨可資參照。
    經查，證人李恒志前於警詢時、偵查中就有關被告涉案之陳
    述（見97年度偵字第9827號偵查卷第96頁至第98頁，97年度
    偵字第16359號偵查卷第74頁至第76頁，97年度偵字第16636
    號偵查卷第17頁至第22頁、第44頁至第46頁、第70頁至第72
    頁，97年度毒偵字第4431號偵查卷第8頁至第13頁、第31頁
    至第33頁），雖未給予被告及辯護人完足行使對質權、反對
    詰問權之機會，惟證人李恒志嗣於原審審理時業已傳喚到庭
    經交互詰問在案，並使被告及辯護人行使對質權、反對詰問
    權之機會（見原審卷第88頁至第96頁），該項對質詰問權因
    而延緩至審判時確保，此即為「延緩的對質詰問權法理」，
    是證人李恒志前開審判外之陳述，因已足確保被告之對質詰
    問權，是可認有證據能力。
二、次按被告以外之人於審判外之言詞或書面陳述，除法律有規
    定者外，不得作為證據；又被告以外之人於審判外之陳述，
    雖不符第159條之1至第159條之4之規定，但經當事人於審判
    程序同意作為證據，法院審酌該言詞陳述或書面陳述作成時
    之情況，認為適當者，亦得為證據；當事人、代理人或辯護
    人於法院調查證據時，知有第159條第1項不得為證據之情形
    ，而未於言詞辯論終結前聲明異議者，視為有前項之同意，
    刑事訴訟法第159條第1項、第159條之5規定甚明。經查，本
    判決後開所引用除證人李恒志於警詢、偵查之供述外之其他
    被告以外之人於審判外之陳述（包括書面陳述），雖屬傳聞
    證據，惟於本院審理時，被告甲○○、辯護人及檢察官均表
    示對證據能力無意見而不予爭執，且迄至言詞辯論終結前亦
    均未聲明異議，本院審酌上開證據資料製作時之情況，尚查
    無違法不當及證明力明顯過低之瑕疵，亦認為以之作為證據
    應屬適當，故揆諸前開法律規定與說明，爰逕依刑事訴訟法
    第159條之5規定，認前揭證據資料均例外有證據能力。
貳、實體部分：
一、訊據被告甲○○矢口否認有何販賣第二級毒品與李恒志之犯
    行，辯稱：伊與李恒志並非熟識，僅是在路上遇到，因李恒
    志說要去找伊房客喝酒，當時沒有車，所以順便載他，不可
    能幫他拿毒品云云。經查：
(一)證人李恒志前於警詢時陳稱：伊當時乘坐甲○○所駕駛車號
    HZ-2836號自用小客車，因形跡可疑而為警盤查，見伊右長
    褲口袋內有包鼓鼓硬硬的物品詢問為何物，伊便拿出甲基安
    非他命2包，復表示該毒品係以每包1,000元代價向甲○○所
    購得，緣由乃在同路段永安路與富國路口遇見甲○○而搭便
    車，在車內完成交易，但未及施用即遭警查獲等情（見97年
    度偵字第16636號卷第17頁至第22頁，97年度毒偵字第4431
    號卷第8頁至第13頁）；嗣於97年7月24日偵查中指稱：伊為
    警查獲之甲基安非他命2包係於97年7月23日晚間11時許，在
    桃園縣桃園市○○路甲○○所駕汽車上，以2,000元代價購
    得，且不屬合資出錢購買之情形，當時並將2,000元交給甲
    ○○，該現款並在甲○○身上查獲等語（見97年度偵字第16
    636號偵查卷第44頁至第46頁、第70頁至第72頁，97年度毒
    偵字第4431號卷第31頁至第33頁）；再於原審審理時結證稱
    ：伊於97年7月23日工作完畢剛領得薪資，又老闆有邀約飲
    酒，結束後另欲找尋友人，而在桃園縣桃園市○○路與富國
    路口巧遇駕車行經該處之甲○○，甲○○並主動停車打招呼
    ，因伊於5、6年前已認識甲○○且知其有施用毒品，遂表示
    伊想購買2,000元之甲基安非他命，甲○○有同意並要伊稍
    等一會兒，隨後便駕車離去嗣後再行返回原地要伊進入車內
    ，伊當場將2,000元交給甲○○，甲○○並直接把錢放入褲
    袋內，同時交付甲基安非他命2包給伊，雖伊當時有飲酒，
    惟意識仍然清楚確有該次毒品交易，俟渠等行經同路段永安
    路與永康街口時，旋為警示意停車受檢而遭查獲等語（見原
    審卷第88頁至第96頁），證人李恒志就其向被告購買甲基安
    非他命之價格、數量及經過，歷次供述俱無何出入、歧異之
    處，且與被告供承確有於上述時地駕車搭載證人李恒志一同
    為警查獲乙節，及證人即查獲員警林佳良於原審證稱：本案
    因執行巡邏勤務，途經桃園縣桃園市○○路與永康街口時，
    見甲○○駕車搭載李恒志有躲閃情事，遂攔停受檢，而李恒
    志表情很緊張，遂詢問有何違法物品，李恒志即自口袋取出
    甲基安非他命2包，伊便將李恒志帶至警車詢問毒品來源，
    同行員警郭延信、邱振庭則在外戒護甲○○，在車內李恒志
    遂答稱係甲○○所販賣，並表示渠等為朋友關係，雖當場有
    聞到酒氣但無胡言亂語之情等語（見原審卷第168頁至第169
    頁）；證人即查獲員警郭延信於原審結稱：伊在當場有與邱
    振庭一同就甲○○執行附帶搜索，警詢筆錄記載甲○○供述
    查獲7,000元，其中5,000元在皮夾內，另2,000元則在右側
    口袋為伊所紀錄，應屬實在，現對此已無印象，復查獲經過
    與林佳良證述情節大致相同，因甲○○前不久另案為其他同
    事查獲，故對之有印象而於當場認出，乃建議攔查甲○○所
    駕汽車等語（見原審卷第170頁至第171頁）均相符合。復有
    為警查獲時在證人李恒志身上查獲向被告所購入，未及施用
    之甲基安非他命2包（驗餘含包裝袋共重0.686公克），及在
    被告處扣得販賣第二級毒品所得財物2,000元為證，而扣案
    之透明結晶2包，經送臺灣檢驗科技股份有限公司鑑定結果
    ，呈甲基安非他命陽性反應乙節，亦有該公司97年8月12日
    CH/2008/71102號濫用藥物檢驗報告1紙附卷足認（見97年度
    毒聲字第4431號卷第41頁），要足以擔保證人李恒志指證被
    告販賣甲基安非他命之真實性，當得以確信被告有販賣第二
    級毒品與證人李恒志犯行，至為灼然。
(二)被告雖辯稱伊與李恒志僅係路上巧遇，不可能突然應其要求
    販賣甲基安非他命云云。惟所謂證據，係指超越一切合理之
    可疑，足以認定被告確有犯罪行為之積極事證而言，被告固
    無就所辯解之事實負舉證證明之義務，然倘被告提出訴訟上
    不能證明的積極抗辯，且不合社會生活上之常態經驗時，對
    於既已存在的積極罪證，都是不足以用來形成合理懷疑的幽
    靈抗辯，自非「罪疑唯輕」之情形，當不得以此抗辯而排除
    超越一切合理可疑之積極證據。執此，勾稽被告前於警詢時
    供稱：伊當時係駕駛胞妹廖佩珊所有車號HZ-2836號自用小
    客車，行經桃園縣中正路與慈文路口時，巧遇1名不認識之
    男子，該人表示曾在伊住家隔壁真實姓名年籍不詳綽號「阿
    福」家中看過，但伊並不認識該人，惟該人表示要前去找尋
    「阿福」，並要伊駕車搭載至附近乘坐計程車云云（見97年
    度偵字第16636號卷第10頁至第14頁）；然於同日偵查中則
    表示係李恒志酒醉云云（見見97年度偵字第16636號卷第44
    頁至第46頁）；嗣於原審準備程序時又稱不認識李恒志，亦
    未曾見過面云云（見原審卷第9頁至第11頁、第47頁至第51
    頁）；後於原審審判時卻稱：伊當時駕車行經桃園縣桃園市
    ○○路與慈文路口，因車窗開著，李恒志見狀即上前打招呼
    ，並表示認識伊且陳述友人「阿福」名字及要伊搭載回去，
    因李恒志喝的很醉，伊在想真可能認識李恒志遂同意上車，
    但不及1、2分鐘旋為警攔下等情（見原審卷第94頁至第95頁
    ）。細繹被告所述各節，就是否認識證人李恒志乙節先後供
    述不一，況衡以常情，苟於道路上見陌生人前來央求搭便車
    ，亦應詢問原委後視己身能力所及再予應答，怎會在不確定
    是否相識或毫無緣由的情況下，任不詳之人隨意進入車內，
    且載往不詳處所？在在與事理不符，足可見被告企圖以證人
    李恒志與其之間關係，飾詞合理化證人李恒志該時乘坐其所
    駕汽車副駕駛座之藉口，自對客觀已顯渠等間買賣甲基安非
    他命之事實，不生動搖之效果，要無以被告空言之幽靈抗辯
    ，認屬得以排除超越一切合理可疑之積極證據，而為有利被
    告之事實認定。
(三)另辯護人為被告辯稱：李恒志在97年7月23日為警查獲之前
    並無吸毒前科，其所言向被告買受安非他命之情，啟人疑竇
    ；又被告遭查獲時皮夾內有6、7千元，但並沒有另外放置2
    千元於口袋中云云。惟據證人李恒志於原審證稱：是在朋友
    那裡聊天認識被告，得知被告有在施用安非他命，當天剛好
    有喝一點酒，想要用，之前已經很久沒用了，所以驗尿結果
    才沒有等語（見原審卷第93頁），可知證人李恒志前確有施
    用安非他命之習慣，且證人李恒志雖無施用毒品前科，亦非
    代表其即無施用毒品習慣，是辯護人據此稱證人李恒志所言
    不可信，顯無可採。而被告於警詢經證人林佳良詢問：為何
    員警當時查扣之5,000元在皮夾內，另2,000元則在右側口袋
    時，雖答稱全數7,000元均在皮夾內云云（見97年度偵字第
    16636號偵查卷第12頁），但此情與證人李恒志親見被告將
    該2,000元放入其褲袋內明顯不符，復審酌員警林佳良、郭
    延信均為執行巡邏勤務偶見渠等不法情事，要無刻意捏造該
    現金7,000元分別置放在不同處所之假象，應足採信被告當
    時確有將販賣安非他命所得之2,000元單獨置放於口袋內等
    情。
(四)按販賣海洛因係違法行為，非可公然為之，且有其獨特之販
    售通路及管道，復無公定價格，容易增減分裝之份量，而每
    次買賣之價量，可能隨時依雙方關係深淺、資力、需求量及
    對行情之認知、來源是否充裕、查緝鬆嚴、購買者被查獲時
    供述購買對象之可能風險評估等，而異其標準，非可一概而
    論；準此，本案被告販賣第二級毒品與給證人李恒志之該次
    ，因被告於偵審時俱否認犯行，本院自無從查得其販入甲基
    安非他命之真正價格，及其不法販賣與證人李恒志可獲得具
    體利潤之金額為何。然而，近年來政府為杜絕毒品之氾濫，
    對於查緝施用及販賣毒品之工作，無不嚴加執行，販賣毒品
    罪又係重罪，設若無利可圖或有特別情形，衡情一般持有毒
    品之人當無輕易將所持安非他命轉售他人而甘冒於再次向他
    人購買時，而有被查獲移送法辦並受長期自由刑或生命刑剝
    奪危險之理；且不論係以何包裝之甲基安非他命，均可任意
    分裝或增減其份量，而每次買賣之價量，亦隨前開因素而為
    機動地調整，因之販賣之利得，除經坦承犯行，或帳冊價量
    均臻明確外，委難察得實情，職是之故，縱未確切查得販賣
    賺取之實際差價，但除別有事證，足認係按同一價格轉讓，
    確未牟利外，尚難執此即認非法販賣之事證有所不足，致知
    過坦承者難辭重典，飾詞否認者反得逞僥倖，而失情理之平
    。是以，證人李恒志祇與被告為普通朋友關係，復多年未見
    ，顯見渠等交情甚淺，被告斷無由於證人提及購買第二級毒
    品事宜後，旋即交付約定之甲基安非他命數量，自難謂有何
    特殊情誼或至親關係，致令被告費心自甘承受重典，涉險販
    賣第二級毒品，其當有牟利之圖，要堪認定。
(五)綜上所述，被告及其辯護人所辯無販賣第二級毒品情事云云
    ，洵屬無據，不足以採。本案事證明確，被告犯行堪以認定
    ，應依法論科。
二、被告行為後，毒品危害防制條例第4條業於98年5月20日以華
    總一義字第09800125141號修正公布，修正後第4條第2項規
    定：「販賣第二級毒品者，處無期徒刑或七年以上有期徒刑
    ，得併科新臺幣一千萬元以下罰金。」，而修正前第4條第2
    項則規定：「製造、運輸、販賣第二級毒品者，處無期徒刑
    或七年以上有期徒刑，得併科新臺幣七百萬元以下罰金。」
    ，經比較修正前後關於罰金刑之規定，固以修正前法律，較
    有利於行為人。是本件被告甲○○販賣第二級毒品之行為，
    應適用修正前毒品危害防制條例第4條第2項之規定。
三、核被告甲○○所為，係犯修正前毒品危害防制條第4條第2項
    之販賣第二級毒品罪。被告販賣第二級毒品前持有第二級毒
    品之低度行為，應為其販賣之高度行為所吸收，不另論罪。
    又被告前於95年間因竊盜案件，經臺灣彰化地方法院以95年
    度易字第1356號判決，分別判處有期徒刑8月、7月，應執行
    有期徒刑1年2月確定，復經同一法院以96年度聲減字第11
    號裁定，各減為有期徒刑4月、3月15日，應執行有期徒刑7
    月確定，甫於96年7月16日執行完畢等情，此有本院被告前
    案紀錄表1份附卷足考，其受有期徒刑執行完畢，5年以內故
    意再犯本案有期徒刑以上之罪，為累犯，惟因無期徒刑不得
    加重，故應依刑法第47條第1項規定，故祇就有期徒刑及罰
    金部分加重其刑。原審適用修正前毒品危害防制條例第4條
    第2項，毒品危害防制條例第18條第1項前段、第19條第1項
    ，刑法第11條、第47條第1項（原審贅引刑法第38條第1項第
    2款），審酌被告明知甲基安非他命為第二級毒品，對人體
    有莫大之戕害仍予販賣，危害國民身體健康及社會風氣甚鉅
    ，復現值壯年猶不思以正當途徑賺取報酬，竟以此非法途徑
    為之，惡性非輕，復於偵審時俱否認販賣第二級毒品犯行，
    猶未能知所悔悟，並兼衡其生活狀況、品行、智識程度、所
    得利益暨所生之危害等一切情狀，量處有期徒刑7年10月。
    並說明李恒志於97年7月23日為警查獲其自被告甲○○處購
    得之甲基安非他命2包（驗餘含包裝袋共重0.686公克），固
    於李恒志所犯持有第二級毒品案件中，經原法院以98年度壢
    簡字第408號判決，予以宣告沒收銷燬在案，此有該案判決
    書1份在卷可參（見原審卷第102頁至第105頁），然該甲基
    安非他命仍屬本案被告販賣第二級毒品與李恒志所查獲之毒
    品，復現未經檢察官執行沒收銷燬命令，依然存在尚未滅失
    ，此亦有檢察官扣押（沒收）物品處分命令暨原審辦理刑事
    案件電話紀錄查詢表各1紙附卷足佐（見原審卷第210頁至第
    211頁），依上揭說明，此際因屬絕對義務沒收之物，當應
    依毒品危害防制條例第18條第1項前段規定，不論屬犯人與
    否，宣告沒收銷燬之。再包裝前開甲基安非他命之包裝袋2
    只，具有防止裸露、逸出及防潮之功用，並便於攜帶及保存
    ，係被告所有供販賣第二級毒品與李恒志犯罪所用之物，業
    據李恒志證述在卷，且得將毒品與空包裝袋分離秤重，核無
    不可離析關係；另在被告處所扣得之現金2,000元，已足認
    定為被告販賣第二級毒品與李恒志所得財物，均應依同條例
    第19條第1項規定，宣告沒收。經核認事用法俱無不合，量
    刑亦屬允當。被告上訴意旨猶執陳詞，否認犯罪，為無理由
    ，應予駁回。
乙、無罪部分
一、公訴意旨另以：被告甲○○明知甲基安非他命（起訴書誤繕
    為安非他命，應予更正）屬毒品危害防制條例第2條第2項第
    2款所定之第二級毒品，不得轉讓及非法持有，竟基於轉讓
    第二級毒品之犯意，於97年7月13日晚間10時許，在桃園縣
    龜山鄉○○○街17號3樓內，無償提供甲基安非他命與陳惠
    芬施用1次，嗣於翌日（14日）凌晨0時10分許，在桃園縣桃
    園市○○路○段87號前，為警查獲，並扣得海洛因1包（驗餘
    含包裝袋重0.22公克）、甲基安非他命24包（驗餘含包裝袋
    共重9.126公克），因認被告就此部分涉犯毒品危害防制條
    例第8條第2項之轉讓第二級毒品罪嫌。
二、按犯罪事實應依證據認定之，無證據不得認定犯罪事實；不
    能證明被告犯罪或其行為不罰者應諭知無罪之判決，刑事訴
    訟法第154條第2項、第301條第1項定有明文。又認定不利於
    被告之事實，須依積極證據，苟積極證據不足為不利於被告
    事實之認定時，即應為有利於被告之認定；再認定犯罪事實
    所憑之證據，雖不以直接證據為限，間接證據亦包括在內，
    然而無論直接或間接證據，其為訴訟上之證明，須於通常一
    般之人均不致有所懷疑，而得確信其為真實之程度者，始得
    據為有罪之認定；另刑事訴訟法第161 條已於91年2月8日修
    正公布，其第1 項規定：檢察官就被告犯罪事實，應負舉證
    責任，並指出證明之方法；因此，檢察官對於起訴之犯罪事
    實，應負提出證據及說服之實質舉證責任，倘其所提出之證
    據，不足為被告有罪之積極證明，或其指出證明之方法，無
    從說服法院以形成被告有罪之心證，基於無罪推定之原則，
    自應為被告無罪判決之諭知，最高法院30年上字第816號、
    76年台上字第4986號、92年台上字第128號著有判例可資參
    照。
三、檢察官認被告甲○○涉犯毒品危害防制條例第8條第2項之轉
    讓第二級毒品罪嫌，無非係以證人陳惠芬於警詢時及偵查中
    之證述，及其胞妹陳慧玲之指證，復有扣案之海洛因、甲基
    安非他命可佐等為其主要論據。訊據被告堅詞否認有何轉讓
    第二級毒品與陳惠芬之犯行，辯稱：陳惠芬為伊前女友，當
    天僅係應陳惠芬之託幫忙搬家，並無轉讓第二級毒品犯行等
    語。經查：
(一)證人陳惠芬前於97年7月14日警詢時陳稱：伊於97年7月14日
    凌晨0時10分許，在桃園縣桃園市○○路○段87號前，搭乘友
    人甲○○所駕車號HZ-2386號自用小客車，伊坐在副駕駛座
    ，另胞妹陳慧玲則坐在後座，經警檢查陳慧玲身分證件得知
    為通緝犯，復經伊同意查看包包查獲海洛因1包及甲基安非
    他命24包，惟前開毒品均為甲○○寄放，此源於昨日（13日
    ）晚間11時許伊央請甲○○前來搬家，搬家前將該包包寄放
    與伊，此情陳慧玲可資證明，因伊與甲○○為男女朋友關係
    ，甲○○時常提供甲基安非他命與伊施用，次數過多已不記
    得，伊最後一次施用甲基安非他命時間為97年7月7日上午某
    時，地點為桃園縣桃園市○○街62巷11之3號住處等情（見
    97年度偵字第16359號卷第20頁至第27頁）；惟其旋於同日
    偵查中改稱：伊最後一次施用甲基安非他命之時間為97年7
    月11日上午在福山街住處，另為警查獲之毒品則為伊男友甲
    ○○所寄放乙節（見97年度毒偵字第4146號卷第43頁至第44
    頁）；復於97年11月6日偵查中又稱：伊與甲○○認識多年
    ，為男女朋友關係，甲○○最後一次請伊施用甲基安非他命
    之時間為97年7月13日晚間10時許在福山街住處等情（見97
    年度偵字第9827號卷第96頁至第98頁）。是證人陳惠芬就其
    最後一次施用毒品乙節前後供述並不一致，倘被告確有於97
    年7月13日10時許無償提供甲基安非他命與證人陳惠芬施用
    ，何以證人陳惠芬於相距被告轉讓第二級毒品時間不過數小
    時之97年7月14日凌晨0時10分許為警查獲時，並未供述被告
    無償轉讓毒品之正確時間，反於案發後約4個月之偵訊時，
    始記憶起被告無償轉讓毒品之時間，故證人陳惠芬所述究否
    屬實，即有可疑。況證人陳惠芬既陳稱被告乃於97年7月13
    日晚間11時許始應允前往該住處幫忙搬家，惟其卻稱被告轉
    讓甲基安非他命之時間為同日晚間10時許，明顯早於被告前
    往證人陳惠芬住處之時間，若非其陳述不實，怎會有此明顯
    出入，更遑論證人陳惠芬一味將為警所查獲之海洛因1包及
    甲基安非他命24包之罪責推卸給被告，絲毫未顧及其所稱之
    男女朋友關係，著實可認證人陳惠芬對被告充滿敵意，而難
    遽信其證述為真而為不利被告之證據。
(二)另參酌證人陳慧玲前於97年7月14日警詢時陳稱：伊胞姊陳
    惠芬於97年7月13日晚間11時許央請甲○○幫忙搬家，在搬
    運行李時當場看見甲○○將一包包交給陳惠芬保管，但不知
    裡面裝有何物，嗣經警查獲得知其內裝有海洛因1包、甲基
    安非他命24包，因陳惠芬經濟狀況無法負擔該大量毒品，而
    甲○○家境充裕，足以購買前開毒品，且伊有親見甲○○提
    供甲基安非他命與陳惠芬施用多次，但次數不記得等節（見
    97年度偵字第16359號卷第30頁至第34頁，97年度毒偵字第
    4146號卷第28頁至第32頁）。嗣於97年8月12日偵查中證稱
    ：伊有看見甲○○將該包包交給陳惠芬保管，且曾見甲○○
    提供甲基安非他命供陳惠芬施用，時間為97年間，次數約2
    、3次等情（見97年度偵字第16359號偵查卷第56頁至第57頁
    ）。則若前開證人陳惠芬所述被告有於97年7月13日10時許
    無償提供甲基安非他命與其施用乙節屬實，何以當日在場之
    證人陳慧玲僅稱有親見被告將裝有海洛因、甲基安非他命之
    包包交給證人陳惠芬保管，全然不記憶被告有轉讓第二級毒
    品行為，反推稱因被告提供給證人陳惠芬施用毒品次數過多
    而不記得，明顯有違常理，此恐係證人陳慧玲為迴護證人即
    其胞姊陳惠芬己身施用、持有毒品，甚或涉嫌販賣、意圖販
    賣而持有毒品之罪嫌，而欲將全部刑事責任推給被告承擔，
    以獲有利於證人陳惠芬之事實認定，其之證述明顯偏頗，亦
    無從佐認證人陳惠芬指證被告轉讓第二級毒品之真實性。
(三)又本案固然在證人陳惠芬處扣得海洛因1包（驗餘含包裝袋
    重0.22公克）及甲基安非他命24包（驗餘含包裝袋共重9.12
    6公克），然證人陳惠芬、陳慧玲上述證詞既有憑信性較低
    且齟齬不一之情事存在，當不得率以扣案之毒品為證，認被
    告有轉讓甲基安非他命與證人陳惠芬之犯罪事實。
四、綜上所述，公訴人所提證據，不足為被告涉有轉讓第二級毒
    品甲基安非他命之積極證明，所指出證明之方法，亦無從說
    服本院形成被告有罪之心證。此外，復查無其他積極證據足
    證被告確有公訴人所指之犯行，既不能證明被告犯罪，從而
    原審依上開法條及判例意旨所示，判決被告無罪，經核並無
    違誤。公訴人上訴意旨猶執陳詞，仍認被告應成立轉讓第二
    級毒品犯行云云，為無理由，應予駁回。
據上論斷，應依刑事訴訟法第368條，判決如主文。
本案經檢察官侯寬仁到庭執行職務。
中    華    民    國    99    年    4     月    28    日
                  刑事第十五庭審判長法  官  吳昭瑩
                                    法  官  賴邦元
                                    法  官  蘇隆惠
以上正本證明與原本無異。
如不服本判決，應於收受送達後10日內向本院提出上訴書狀，其
未敘述上訴之理由者並得於提起上訴後10日內向本院補提理由書
（均須按他造當事人之人數附繕本）「切勿逕送上級法院」。
                                    書記官  楊妙恩
中    華    民    國    99    年    4     月    29    日
附錄本判決論罪科刑法條：
修正前毒品危害防制條例第4條第2項
製造、運輸、販賣第二級毒品者，處無期徒刑或7 年以上有期徒
刑，得併科新臺幣700萬元以下罰金。

司法院資訊處製作；財團法人民間司法改革基金會備份。
